# 请教一个比较特殊的内部债权债务抵消问题

提问人：luohongcheng 时间：2019-09-02 14:16:50
请教陈版及各位老师，一个比较特殊的内部债权债务抵消问题
A 公司有一子公司 B 公司， 2019 年底，A 公司向 B 公司签发一张 6 个月后到期的商业承兑汇票（面值 100 万），A 公司账面贷记应付票据，B公司拿到商业承兑汇票后立即向银行贴现，扣除贴现息后取得剩余金额（ 94万），次年 6 月，票据到期，A 公司向银行支付了汇票款项。
请问： 2019 年底 A公司编制合并报表时，除了抵消内部交易（假设票据用于购买商品，抵消利润表中营业收入和营业成本及存货），内部债权债务应如何抵消？A 公司账面有应付票据 100 万，B 公司由于已向银行贴现，账面并无应收票据只有银行存款，而抵消银行存款是否不太合理。

回答人：chenyiwei
站在 A 的合并报表角度，该交易的影响就是合并集团对外借款 94 万元，后续归还 100 万元，差额 6 万元是合并报表层面的利息。
假设 B贴现该票据时，已经在 B自身报表中将该项应收票据终止确认，则抵销分录为：
借：应付票据 100 ，贷：财务费用——贴现息 6 ，贷：短期借款 94后续该差额（100-94=6）需在合并报表层面按月摊销，确认为各期的利息支出。到期后该项短期借款的账面价值为 100 万元，与到期应偿还金额相等。